【裁判字號】    99,交聲,306
【裁判日期】    990531
【裁判案由】    違反道路交通管理處罰條例聲明異議
【裁判全文】
臺灣士林地方法院交通事件裁定         99年度交聲字第306號
原處分機關  臺北市交通事件裁決所
異  議  人
即受處分人  甲○○
上列異議人即受處分人因違反道路交通管理處罰條例案件，對於
臺北市交通事件裁決所民國99年3 月15日所為北市裁罰字第裁22
-1AF132106號之裁決書（原舉發單號：臺北市政府交通局北市交
停字第1AF132106 號），聲明異議，本院裁定如下：
    主      文
異議駁回。
    理      由
一、按設有禁止停車標誌、標線之處所不得停車，道路交通安全
    規則第112 條第1 項第4 款定有明文；次按在設有禁止停車
    標誌、標線之處所停車者，處新臺幣（下同）600 元以上1,
    200 元以下罰鍰，道路交通管理處罰條例第56條第1 項第4
    款復有明文規定。
二、原處分意旨略以：本件異議人即受處分人所有車牌號碼BCG-
    481 號重型機車（下稱上開機車），於98年12月10日14時52
    分許，停放在設有禁止停車標誌之臺北市中山堂廣場前，為
    臺北市政府交通局停車管理工程處交通助理員逕行舉發「在
    設有禁止停車標誌之處所停車」，並拍照存證，嗣受處分人
    於應到案日期前到案陳述不服，經原處分機關函請舉發機關
    調查結果，仍認受處分人有上開違規行為，原處分機關乃依
    前揭道路交通管理處罰條例第56條第1 項第4 款及違反道路
    交通管理事件統一裁罰基準表等規定，裁處異議人600 元罰
    鍰。
三、聲明異議意旨略以：舉發現場係未設置禁止停車標示之處所
    ，且伊停放上開機車的旁邊，亦有多輛相同情況的機車被罰
    ，足見該處並無標示讓行車人知道不能停放車輛。且該處設
    計之空間，十分類似臺北市○○○○○路邊停車彎，現場亦
    無劃設紅線，依一般行車人習慣，很難認定該處無法停車，
    為此，聲明異議云云。
四、經查：
(一)異議人甲○○確有於98年12月10日14時52分許，將上開車輛
    停放在臺北市中山堂廣場前之事實，為異議人所不否認，並
    有臺北市政府交通局北市停車管理工程處北市交停字第1AF1
    32106 號舉發通知單1 紙及違規現場採證照片共2 張在卷可
    稽，此部分之事實，洵堪認定。
(二)異議人雖以上揭情詞置辯，惟按禁制標誌係用以表示用路人
    得如何使用特定路段或處所之規制措施，用路人使用特定路
    段或處所時，應遵守標線所為之遵行、禁止、或限制規定，
    此種不變換內容之禁制標線，其法律性質屬一般處分（最高
    行政法院72年度判字第327 號判決參照），不論其係對人抑
    或對物之一般處分，於用路人進入可見該標誌之範圍同時，
    即認對其為通知，至用路人是否果然看見該標誌，並不影響
    該「通知」之完成，進而用路人即有受標線規範之義務。換
    言之，該標誌一經設定，不論異議人是否知情，均應受其規
    範，不能諉為不知，若謂停車時用路人未見該標誌即不得舉
    發，不啻永不得舉發此項違規，而任令其妨害交通之順暢，
    自不符法律規範本旨。查依據原舉發機關之採證照片所示，
    違規機車確實停放在臺北市中山堂廣場周邊人行道內彎之部
    分，又舉發地點該處路段位於附近人行道上確設有禁止停車
    標誌及其附牌，牌示上清楚顯示紅圈黑色「停」字之禁止停
    車圖示，其附牌亦明確記載「0-24」字樣，並以雙向箭頭指
    示禁止停車之範圍，經查均合於道路交通標誌標線號誌設置
    規則第78條「禁停標誌」之設置原則，又於臺北市○○○路
    77號、83號、85號、91號前之人行道，同一區塊之周圍人行
    道分別設有高達4面禁止停車之標誌，其中最靠近本件違規
    機車停放處所者，係位於在臺北市○○○路85號及91號前人
    行道上，距離本件違規機車停放處分別約為33.1公尺及34公
    尺，且該標誌及附牌並無遭遮蔽致無法看清之情，此有臺北
    市停車管理工程處99年4 月16日北市停管字第09932338700
    號函覆暨現場示意圖及現場禁止停車標誌牌照片5 張、臺北
    市停車管理工程處99年5 月7 日北市停管字第09932800100
    號函檢送之標誌牌間距之現場示意圖1件等資料在卷可參。
    是以機車之正常行進方向而言，異議人沿延平南路行進，亦
    即該路與武昌街1段交會口往該路與衡陽路交會口之方向行
    進，沿途均會經過前開禁止停車標誌，況舉發地點雖為內彎
    部分，該處並未設有機車停車格，顯見該處係屬禁止停車之
    路段甚明，異議人既為考領有合格駕駛執照之人，對此自難
    諉為不知，自不得以未看見該禁止停車標誌為由，任意指摘
    原處分不當，並據以主張免罰。又異議人違規時間為14時52
    分許，顯為禁止停車標誌所示禁止停車時間，而依卷內資料
    ，復無例外設有標誌及附牌說明開放停車者之情事，故不得
    停車灼然甚明，異議人確有在禁止停車處所停車之違規行為
    ，足堪認定。是異議人上開所辯，顯係卸責之詞，異議人空
    言抗辯違規地點未設有任何禁止停車標誌云云，顯與事實不
    符而難採信。
(三)異議人又辯以：伊停放上開機車的旁邊，亦有多輛相同情況
    的機車被罰，足見該處並無標示讓行車人知道不能停放車輛
    云云，惟本件禁止臨時停車處所是否另有其他機車停放，係
    其他駕駛人或車輛所有人是否違法之問題，與異議人本件違
    規事實無涉，異議人自不得以他人亦在該處違規停車作為免
    罰之理由。是異議人前揭所辯，均係卸責之詞，並不足採。
五、綜上所述，異議人所有上開自小客車確有於前揭時、地，停
    放於設有禁止停車標誌、標線處所之違規行為，事證明確，
    堪以認定；原處分機關依道路交通管理處罰條例第56條第1
    項第4 款、違反道路交通管理事件統一裁罰基準表及處理細
    則第41條、第43條、第44條、第67條，裁處受處分人600 元
    罰鍰，核無違誤，本件異議人之異議為無理由，應予駁回。
據上論斷，應依道路交通案件處理辦法第19條，裁定如主文。
中    華    民    國    99    年    5     月    31    日
                        交通法庭法  官  陳俞婷
以上正本證明與原本無異。
如不服本裁定應於送達後5 日內向本院提出抗告狀。
                                書記官  林宗勳
中    華    民    國    99    年    5     月    31    日

司法院資訊處製作；財團法人民間司法改革基金會備份。
